# 关于商誉减值测试

提问人：xrcandy 时间：2022-07-26 17:06:41
陈老师您好，想跟您请教下，准则规定“企业合并所形成的商誉，至少应当在每年年度终了进行减值测试”。如果首次合并日刚好是 12 月 31 日，那确认商誉的当天是否同时也应该判断商誉有否存在明显减值迹象，并进行减值测试？还是说这种购买日和 1231 日重合的情况下，购买日当天可以不做商誉减值测试呢？依据是什么呢？

回答人：chenyiwei
这种购买日和 1231 日重合的情况下，购买日当天仍需进行商誉减值测试。但实务中此类“购买日当天即发生减值”的可能性不大。如果购买日仍处于评估报告或者价值咨询报告的有效期内，可能无需重新进行完整的以财务报告目的的商誉减值评估，可以仅执行一些分析程序。